---
title: "R Notebook"
output: html_notebook
---
Exercício 1 - Crie	uma	função que receba e	vetores	como parâmetro, converta-os em um dataframe e imprima

```{r}
cnvrt <-  function(...){
    df <- data.frame(cbind(...))
    print(df)
    
}

a <- 1:5
b <- 6:10
c <- 11:15
cnvrt(a,b,c)
```

Exercício 2 - Crie  uma matriz com 4 linhase 4 colunas preenchida com	números	inteiros e calcule a media de cada linha
```{r}
mat <- matrix(1:16, nrow=4, ncol=4)
print(mat)
for(i in 1:nrow(mat)){
    print(mean(mat[i,]))
}
```

#	Exercício	3	- Considere	o	dataframe	abaixo.	Calcule	a	media	por	disciplina
```{r}
escola	<- data.frame(Aluno	=	c('Alan', 'Alice', 'Alana',	'Aline', 'Alex',	'Ajay'),Matemática	=	c(90,	80,	85,	87,	56,	79), Geografia	=	c(100,	78,	86,	90,	98,	67), Química = c(76, 56,	89,	90,	100, 87))


for(i in 2:length(escola)){

   a <- sprintf("%s: %.2f", names(escola)[i], mean(escola[,i]))
   print(a)
}

```
																			
#	Exercício	4	- Cria	uma	lista	com	3	elementos,	todos	numéricos	e	calcule	a	soma	de	todos	os	
elementos	da	lista
```{r}

lst <- list(1,2,3)

total <- 0
for(i in 1:length(lst)){
    total <- total + lst[[i]]
}
print(total)
```

#	Exercício	5	- Transforme	a	lista	anterior	um	vetor
```{r}
vec <- c()

for(i in 1:length(lst)){
    vec <- append(vec, lst[[i]])
}
vec
```

#	Exercício	6	- Considere	a	string	abaixo.	Substitua	a	palavra	"textos" por	frases
```{r}
str	<- c("Expressoes",	"regulares", "em linguagem R",	
"permitem a busca de padroes", "e exploracao de textos", "podemos	buscar padroes em digitos", "como por exemplo", "10992451280")

library(stringr)
str_replace_all(str, "textos", "frases")

```
									
#	Exercício 7	- Usando	o	dataset	mtcars,	crie	um	gráfico com	ggplot	do	tipo	scatter	plot.	Use	as	
colunas	disp	e	mpg	nos	eixos	x	e	y	respectivamente
```{r}
plot(mtcars$disp, mtcars$mpg)
```

#	Exercício 8	- Usando	o	exemplo	anterior,	explore	outros	tipos	de	gráficos

