---
title: "Exercícios Iniciais R"
output: html_notebook
---
#	Exercício	1	- Crie	um	vetor	com	12	números	inteiros
```{r}
vet1 <- c(1:12)
vet1

```



#	Exercício	2	- Crie	uma	matriz	com	4	linhas	e	4	colunas	preenchida	com	números	inteiros
```{r}
mat1 <- matrix(1:16, nr=4,nc=4)
mat1

```



#	Exercício	3	- Crie	uma	lista	unindo	o	vetor	e	matriz	criados	anteriormente
```{r}
lista_uniao <- list(vet1, mat1)
lista_uniao

```



#	Exercício	4	- Usando	a	função	read.table()	leia	o	arquivo	do	link	abaixo	para	uma	dataframe
#	http://data.princeton.edu/wws509/datasets/effort.dat
```{r}
dataframe <- read.table("http://data.princeton.edu/wws509/datasets/effort.dat")
dataframe
class(dataframe)

```



#	Exercício	5	- Transforme	o	dataframe	anterior,	em	um	dataframe	nomeado	com	os	seguintes	
labels:
#	c("config",	"esfc",	"chang")
```{r}
names(dataframe) <- c("config",	"esfc",	"chang")
dataframe
```



#	Exercício	6	- Imprima	na	tela	o	dataframe	iris,	verifique	quantas	dimensões	existem	no	
```{r}
print(iris)
print(dim(iris))

```



#	Exercício	7	- Crie	um	plot	simples	usando	as	duas	primeiras	colunas	do	dataframe	iris
```{r}
plot(iris[,2])

```



#	Exercício	8	- Usando	s	função	subset,	crie	um	novo	dataframe	com	o	conjunto	de	dados	do	
dataframe	iris	em	que	Sepal.Length >	7
#	Dica:	consulte	o	help	para	aprender	como	usar	a	função	subset()
```{r}
dataframe_inicial <- iris
novo_dataframe <- subset(dataframe_inicial, dataframe_inicial$Sepal.Length > 7 )
novo_dataframe

```



#	Exercícios	9	- Crie	um	dataframe	que	seja	cópia	do	dataframe	iris	e	usando	a	função	slice(),
divida	o	dataframe	em	um	subset	de 15	linhas
#	Dica	1:	você	vai	ter	que	instalar	e	carregar	o	pacote	dplyr
#	Dica	2:	consulte	o	help	para	aprender	como	usar	a	função	slice()
```{r}
library(dplyr)
copia_iris <- slice_sample(iris, n=15)
copia_iris
```



#	Exercícios	10 - Use	a	função	filter	no	seu	novo	dataframe	criado	no	item	anterior	e	retorne	
apenas	valores	em	que	Sepal.Length	>	6
#	Dica:	use	o	RSiteSearch() para	aprender	como	usar	a	função	filte

```{r}
filter(copia_iris, copia_iris$Sepal.Length > 6)
```
